行  政  法  院  判  決                          八十八年度判字第四○四○號
    原      告  佳堤成衣有限公司
                              .
    代  表  人  丙○○
    訴訟代理人  甲○○
                乙○○
    被      告  經濟部智慧財產局（原經濟部中央標準局）
右當事人間因服務標章事件，原告不服行政院中華民國八十七年九月二十八日台八十
七訴字第四八二七五號再訴願決定，提起行政訴訟。本院判決如左︰
    主  文
原告之訴駁回。
    事  實
緣原告於八十五年五月六日以「FASHION GATE」服務標章，指定使用於商品及服務分
類表第三十五類之代理國內外廠商各種產品之報價、投標、經銷、商情之提供之服務
申請註冊。被告以其服務標章圖樣上之外文FASHION GATE分別與潮流實業有限公司之
註冊第一六四二三號「潮流及圖FASHION 」及晉詮有限公司之註冊第二五○一五號「
晉詮及圖GATE」服務標章外文近似，且指定使用於同一或類似服務，乃依行為時（下
同）商標法第七十七條準用同法第三十七條第一項第十二款之規定予以核駁，發給第
二三三九九號服務標章核駁審定書。原告不服，提起訴願、再訴願，遞遭決定駁回，
遂提起行政訴訟。茲摘兩造訴辯意旨如次：
原告起訴意旨略謂︰一、按「標章圖樣相同或近似於他人同一或類似營業之註冊標章
者，不得申請註冊」固為商標法第七十七條準用同法第三十七條第一項第十二款之規
定。惟判斷兩商標圖樣是否構成近似，應就整體組成來判斷，不得分析判定，且異時
異地隔離觀察其有無引起混同誤認之虞以為斷，迭經行政法院著有判例。二、原告系
爭「FASHION GATE」服務標章與被告據以核駁之「潮流FASHION 」、「晉詮及圖GAT-
E 」服務標章，三者圖樣非屬近似標章。蓋：(一)整體圖樣不同：原告系爭標章僅為英
文字，而被告據以核駁標章則係由中文「晉詮」及圖形、中文「潮流」及圖形之聯合
式圖樣，二者整體圖樣繁簡有別，並不相同。(二)英文不同：前者圖樣上之英文「FAS-
HION GATE」與後者「FASHION」、「GATE」，三者整體英文字其外觀、讀音均不構成
近似，而被告將系爭「FASHION GATE」英文字分割成二個字作為審查，斷為近似，實
有未當。三、並且(一)於本件同類中有相同之英文「GATE」一字均註冊併存者有註冊第
九九○四○號「GATES/ARROW 」及註冊第二五○一五號「晉詮及圖GATE」。(二)於本件
同類中有相同之英文「FASHION 」一字均註冊併存者有註冊第八七四四六號「流行之
星FASHION STAR」、註冊第一三六四六號「千盟 FASHION WORLD」及註冊第一六四二
三號「潮流及圖FASHION」。四、由前述(一)至(二)服務標章圖樣上之一部分分別有「FA-
SHION 」或「GATE」相同皆獲准註冊併存，其與系爭「FASHION GATE」與據以核駁之
「潮流及圖FASHION」、「晉詮及圖GATE」服務標章分別皆有「FASHION」及「GATE」
者情形相同，謹請依右述相同實例參酌審核。五、又被告據以核駁之註冊第二五○一
五號「晉詮及圖GATE」商標，專用期間早於八十六年五月三十一日屆滿未延展註冊，
而現行商標法首揭法條已無後段「．．．及其註冊商標期滿失效後未滿二年者。」之
規定，故據以核駁之註冊第二五○一五號商標標的已消失，已無拘束他人以相同或近
似之商標申請註冊之權利。六、綜上所陳，系爭「FASHION GATE」服務標章應無首揭
規定之適用，被告所為之決定率斷，請就原告所舉資枓詳以審查，並為判決撤銷原處
分及一再訴願決定等語。
被告答辯意旨略謂︰按服務標章圖樣相同或近似於他人同一營業或類似營業之註冊服
務標章者，不得申請註冊，為核駁審定時商標法第七十七條準用第三十七條第一項第
十二款前段所明定。原告申請註冊之服務標章圖樣僅以單純外文「FASHION」、「GA-
TE」二字上下分列所構成，其字體大小不一，予人寓目印象個別獨立，分別與註冊第
一六四二三號「潮流及圖FASHION 」及註冊第二五○一五號「晉詮及圖GATE」服務標
章圖樣上外文「FASHION 」、「GATE」相同，異時異地隔離觀察，難謂無使人發生混
同誤認之虞，應屬近似之服務標章，復均指定使用於同一或類似之服務，自有首揭法
條之適用。至原告所稱註冊第九九○四○號「GATES/ARROW 」、第八七四四六號「流
行之星FASHION STAR」、第一三六四六號「千盟 FASHION WORLD」等標章併存乙節，
核與本件案情有別，依商標個案審查拘束原則，自不得以彼例比，執為本件應准註冊
之論據。另註冊第二五○一五號標章，縱因專用期間屆滿未延展而消滅，仍無礙本件
與另一據以核駁標章構成近似，而仍有首揭法條之適用，併予陳明。是被告依法核駁
其註冊之申請並無不合等語。
    理  由
按行為時商標法第七十七條準用同法第三十七條第一項第十二款前段規定，服務標章
圖樣相同或近似於他人同一服務或類似服務之註冊服務標章，及其註冊服務標章期滿
失效後未滿二年者，不得申請註冊。而判斷服務標章近似與否，應就其主要部分隔離
觀察有無引起混同誤認之虞以為斷，迭經本院著有判例。又服務標章在外觀、觀念或
讀音方面有一近似者，即為近似之服務標章；服務標章圖樣上之外文，有一單字相同
或主要部分相同或相以，有混同誤認之虞者，為外觀近似。本件原告於八十五年五月
六日以「FASHION GATE」服務標章，指定使用於商品及服務分類表第三十五類之代理
國內外廠商各種產品之報價、投標、經銷、商情之提供之服務申請註冊。被告以其服
務標章圖樣上之外文FASHION GATE分別與潮流實業有限公司之註冊第一六四二三號「
潮流及圖FASHION 」及晉詮有限公司之註冊第二五○一五號「晉詮及圖GATE」服務標
章外文近似，且指定使用於同一或類似服務，乃依上開規定予以核駁。原告循序起訴
謂系爭服務標章僅為英文字，而據以核駁標章則係由中文「晉詮」及圖形、中文「潮
流」及圖形之聯合式圖樣，二者整體圖樣繁簡有別，並不相同。又前者圖樣上之英文
「FASHION GATE」與後者「FASHION」、「 GATE」，三者整體英文字之外觀、讀音均
不構成近似，被告應准系爭標章註冊云云。查系爭「FASHION GATE」服務標章圖樣（
如附圖一），其外文FASHION及 GATE二字上下分列，且字體大小不同，各為系爭服務
標章圖樣之主要部分之一，分別與據以核駁之註冊第一六四二三號「潮流及圖FASHI-
ON」及註冊第二五○一五號「晉詮及圖GATE」服務標章圖樣（如附圖二）主要部分之
一之外文FASHION 及GATE相同，異時異地隔離觀察，難謂無使人發生混同誤認之虞，
應屬近似之服務標章等情，業經被告答辯及一再訴願決定指明，並有各該服務標章圖
樣可供比對，洵屬可採，原告謂其不構成近似，要非有據。又原告所舉註冊第九九○
四○號「GATES/ARROW 」、第八七四四六號「流行之星FASHION STAR」、第一三六四
六號「千盟 FASHION WORLD」等標章併存乙節，核與本件案情有別，無從執為系爭服
務標章應准註冊之論據。另註冊第二五○一五號標章，縱於行政爭訟程序中因專用期
間屆滿未延展而消滅，仍無礙本件與另一據以核駁標章註冊第一六四二三號構成近似
。從而，原告所為被告應准系爭服務標章註冊之主張，要無足取。原處分及一再訴願
決定俱無違誤之處。原告起訴意旨，非有理由，應予駁回。
據上論結，本件原告之訴為無理由，爰依行政訴訟法第二十六條後段，判決如主文。
中    華    民    國     八十八      年     十一     月      三十       日
                    行 政 法 院 第 一 庭
                                審 判 長 評  事      黃  綠  星
                                         評  事      藍  獻  林
                                         評  事      黃  璽  君
                                         評  事      廖  宏  明
                                         評  事      鄭  忠  仁
右  正  本  證  明  與  原  本  無  異
                                         法院書記官  邱  彰  德
中    華    民    國     八十八      年     十二     月       二        日
附圖一                               附圖二
~[g;h:\scn\88\00000000.1;;]
~[g;h:\scn\88\00000000.2;1500;]
